# 请教 chenyiwei 老师关于固定资产按评估价值入账的问题

提问人：jo_139069 时间：2019-05-26 09:37:36
请教 chenyiwei 老师关于固定资产按评估价值入账的问题。
公司自建的大棚，但并未取得发票，是否可以按评估价值入账。目前公司是按评估值入账，但评估值比原先的价值高出好多，公司将多出了的计入了资本公积，是否合适。原来的价值是按支出的成本入账的，但是不仅仅发票不全，也有相当一部分没有银行转账等依据。

回答人：chenyiwei
不恰当，应根据实际支出凭据作为原始成本的证据，作为入账依据。如果确实无法取得原始成本的直接证据的，可以考虑以完工日为基准日，按重置成本法进行评估，以模拟当初的实际成本，但不应导致企业报表中确认资本公积。